【裁判字號】    96,上重更(一),58
【裁判日期】    970619
【裁判案由】    毒品危害防制條例等
【裁判全文】
臺灣高等法院刑事判決          96年度上重更（一）字第58號
上  訴  人  臺灣臺北地方法院檢察署檢察官
上  訴  人
即  被  告  甲○○
選任辯護人  蔡明熙律師
上  訴  人
即  被  告  丙○○
指定辯護人  本院公設辯護人王永炫
上  訴  人
即  被  告  丁○○○
選任辯護人  林宗竭律師
上  訴  人
即  被  告  乙○○
選任辯護人  許巍騰律師
上列上訴人等因被告等違反毒品危害防制條例等案件，不服臺灣
臺北地方法院95年度重訴字第82號，中華民國95年11月30日第一
審判決（起訴案號：臺灣臺北地方法院檢察署95年度偵字第5140
號），提起上訴，經本院判決後，由最高法院發回更審，本院更
為判決如下：
    主  文
原判決關於甲○○、丙○○、丁○○○、乙○○部分均撤銷。
甲○○共同運輸第一級毒品，處有期徒刑捌年。扣案如附表編號
1.2.3.所示之海洛因均沒收銷燬之；扣案如附表編號4.5.6.所示
海洛因之外包裝袋捌個均沒收；未扣案如附表編號7.所示夾藏海
洛因之外包裝盒（咖啡禮盒）捌個、如附表編號8.9.10.所示之行
李箱只均沒收，如全部或一部不能沒收時，追徵其價額或以其
財產抵償之。
丙○○共同運輸第一級毒品，處有期徒刑柒年陸月。扣案如附表
編號1.2.3.所示之海洛因均沒收銷燬之；扣案如附表編號4.5.6.
所示海洛因之外包裝袋捌個均沒收；未扣案如附表編號7.所示夾
藏海洛因之外包裝盒（咖啡禮盒）捌個、如附表編號8.9.10.所示
之行李箱只均沒收，如全部或一部不能沒收時，追徵其價額或
以其財產抵償之。
丁○○○共同運輸第一級毒品，處有期徒刑柒年。扣案如附表編
號1.2.3.所示之海洛因均沒收銷燬之；扣案如附表編號4.5.6.所
示海洛因之外包裝袋捌個均沒收；未扣案如附表編號7.所示夾藏
海洛因之外包裝盒（咖啡禮盒）捌個、如附表編號8.9.10.所示之
行李箱只均沒收，如全部或一部不能沒收時，追徵其價額或以
其財產抵償之。
乙○○幫助共同運輸第一級毒品，處有期徒刑肆年。
    事  實
一、甲○○（原名林欣惠，綽號「可樂」）、丙○○、丁○○○
    、戊○○（業經本院前審判處有期徒刑七年六月確定）均係
    「蕾絲邊」（指「女同志」），與乙○○均明知海洛因為毒
    品危害防制條例第2條第2項第1款所列之第一級毒品，且係
    行政院依懲治走私條例第2條第4項規定公告之管制物品項目
    及其數額甲項第4款之管制進出口物品，依法不得運輸、持
    有。
二、甲○○、丙○○竟先與戊○○、董志豪（綽號「阿弟」，另
    由檢察官通緝中）及住於越南胡志明市之某姓名不詳之成年
    人共同基於運輸及走私海洛因進口之犯意聯絡，於民國（下
    同）94年10月前之某時，先由董志豪計畫自越南走私運輸海
    洛因來台牟取不法利益，與當地毒梟商妥欲購買之毒品數量
    及價格，並與上開某姓名不詳之成年人議定在當地取貨之細
    節後，再於同年10月間某日，由董志豪在錢櫃ＫＴＶ之包廂
    內，與甲○○、丙○○、戊○○商妥以每人新臺幣（下同）
    50萬元之報酬作為運輸海洛因入境之對價。由於此趟越南運
    毒之行，甲○○為帶隊之人，其擔心東窗事發將難脫刑責，
    因此不願意將海洛因藏放於其之行李中，而丙○○與丁○○○係「蕾絲邊」（lesbian）之情侶關係（丙○○為「T」（
    「TOM」之簡稱，意謂扮演「男生」），丁○○○為「婆」
    （意謂扮演「女生」），甲○○乃轉而要求丙○○，必須帶
    同其「女友」丁○○○同行，俾便將部分數量之海洛因交由
    丁○○○夾帶闖關，以降低其等被查獲之風險（丁○○○於
    甲○○在越南飯店房間內為其等打包行李，分配每人夾帶海
    洛因之數量前，尚不知前往越南之目的係要走私運輸海洛因
    入境）。嗣後董志豪並交付20萬元予甲○○，作為其等四人
    之旅費及代辦護照、簽證之費用（每人5萬元），由甲○○
    代辦丙○○、丁○○○、戊○○出國所需之護照及簽證，其
    餘款項則作為四人之旅費。而董志豪之女友，並與舊識甲○○住同棟公寓之乙○○明知甲○○等人將前往越南走私運輸
    海洛因入境，則基於幫助其等走私運輸海洛因進口之犯意，
    除通知戊○○於上開時地至錢櫃ＫＴＶ唱歌、商討運毒計劃
    外，更於出發前夕，負責通知戊○○出發之各項細節，並在
    出發前一晚，讓戊○○住宿於乙○○家中，以防止戊○○忘
    記隔日行程。丙○○與丁○○○則由甲○○負責通知。
三、嗣於95年2月28日出發當日上午，由乙○○承上幫助之犯意
    幫忙將渠等之行李搬上計程車。甲○○、丙○○、丁○○○
    與戊○○乃共同搭乘越南航空VN729號班機前往越南胡志明
    市。抵達後，即由甲○○與上開姓名不詳之成年人聯絡，該
    成年人即以咖啡禮盒偽裝夾藏海洛因，並在甲○○等人住宿
    之飯店外某處，將夾藏海洛因之咖啡禮盒8盒交予甲○○，
    再由甲○○將該禮盒帶回其等住宿之飯店，並在甲○○與戊○○所共同住宿之房間內，由甲○○分配丙○○、戊○○各
    夾帶3盒、丁○○○夾帶2盒於附表編號8.9.10.所示之行李箱
    內闖關。丁○○○斯時始知此趟越南之行係為夾帶毒品入境
    ，惟仍與甲○○、丙○○、戊○○、董志豪及上開某姓名不
    詳之成年人共同基於運輸及走私海洛因進口之犯意聯絡，將
    其所分配之2盒夾藏海洛因之咖啡禮盒夾帶入境。嗣甲○○
    於95年3月2日22時30分許，偕同丙○○、丁○○○與戊○○
    自越南胡志明市搭乘越南航空公司VN928號班機返臺入境時
    ，為臺灣臺北地方法院檢察署檢察官指揮臺北市政府警察局
    刑事警察大隊偵一隊持拘票拘提，並自戊○○、丙○○、丁○○○所託運如附表編號8.9.10.所示之行李箱內查獲附表編
    號1至7所示之物（附表編號7所示夾藏海洛因之外包裝盒〈
    咖啡禮盒〉及編號8.9.10.所示之行李箱均未扣案），始知上
    情。
四、案經臺北市政府警察局報請臺灣臺北地方法院檢察署檢察官
    偵查起訴。
    理  由
壹、證據能力部分：
一、關於被告等於警詢時供述之證據能力：
    按被告以外之人於審判外之言詞或書面陳述，除法律有規定
    者外，不得作為證據，刑事訴訟法第159條第1項定有明文。
    查被告甲○○、丙○○、丁○○○、乙○○於警詢時就其等
    自身涉案部分所為之供述，並無遭警不正取供之情事，自有
    證據能力。至被告甲○○、丙○○、丁○○○、乙○○於警
    詢時就其他共同被告犯罪情節部分所為之供述，經核並不符
    合刑事訴訟法所定傳聞法則之例外規定，依上開同法第159
    條第1項之規定，自不得作為證據。
二、關於被告等於檢察官偵訊時供述之證據能力：
（一）被告甲○○、丙○○、丁○○○、乙○○於檢察官偵訊時
      就其等自身涉案部分所為之供述，並無遭不正取供之情事
      ，自有證據能力。被告丁○○○之選任辯護人雖辯稱：被
      告丁○○○於95年3月3日檢察官偵訊時，雖以證人身分具
      結，然該次偵訊供述內容顯有致被告丁○○○自己受刑事
      追訴或處罰之虞，檢察官並未依刑事訴訟法第186條第2項
      告知被告丁○○○得依同法第181條之規定拒絕證言，是
      被告丁○○○於該次偵訊所為不利於己之陳述，並無證據
      能力云云。惟查，檢察官於該次偵訊中係以被告身分傳喚
      被告丁○○○到庭，則被告丁○○○於該次偵訊所為不利
      於己之陳述，係屬自白，並非證言，此部分陳述自與刑事
      訴訟法第181條之規定無涉；且檢察官已依刑事訴訟法第
      95條之規定告知被告丁○○○「得保持緘默，無須違背自
      己之意思而為陳述」，是被告丁○○○顯已知悉其以被告
      身分應訊所享有之權利，自得於偵訊時拒絕為不利於己之
      陳述，其上開供述既非出於強暴、脅迫、利誘、詐欺、疲
      勞訊問、違法羈押或其他不正方法，且與甲○○、丙○○
      、戊○○所述大致相符（詳後述），足認被告丁○○○當
      日偵訊所為之供述與事實相符，依刑事訴訟法第156條第1
      項之規定，自有證據能力。選任辯護人認其此部分供述係
      屬證言，容有誤會，其以上情置辯，主張被告丁○○○該
      次偵訊所為不利於己之陳述無證據能力云云，自難憑取。
      至被告丁○○○迭於原審及本院審理中辯稱：其於檢察官
      偵訊時之供述，係戊○○、丙○○於候訊時，要求伊配合
      為不利於己之陳述云云（原審卷第149、180頁；本院上重
      訴字卷第71、126至127頁；本院卷第99頁反面至100頁）
      ，惟查，證人丙○○於本院審理中係證稱：「（等待檢察
      官訊問前有與其他人討論？）我告訴他們二人（即戊○○
      、丁○○○）我要認罪。（你如何告訴他們？）我與戊○○一被抓到時就要承認，我只告訴丁○○○說我要認罪」
      等語（本院卷第178頁反面），並未陳稱有要求被告丁○○○為不利於己之陳述；且查，丙○○、戊○○與被告丁○○○素無怨隙，亦從未發生爭執，此為被告丁○○○所
      自承（原審卷第181頁），復參以丙○○與被告丁○○○
      係情侶關係，其等本無意參與運毒，丙○○係因受甲○○
      脅迫始帶被告丁○○○同行，丙○○迭於原審及本院審理
      中為迴護被告丁○○○而供證：被告丁○○○係在不知情
      之情況下運毒等情（原審卷第128、194頁；本院上重訴字
      卷第217頁；本院卷第178頁），足見丙○○、戊○○於檢
      察官偵查中候訊時，實無要求被告丁○○○亦須配合為不
      利於己陳述之動機；再者，被告丙○○既決定自白犯罪事
      實而迴護被告丁○○○，縱要與被告丁○○○串證，亦係
      要求被告丁○○○為有利於己之辯解，其再附和被告丁○○○之說辭始符常情，豈有要求被告丁○○○亦配合其自
      白犯罪之理？是被告丁○○○此部分所辯，顯與經驗法則
      及論理法則相悖，委無足採。
（二）按「證人、鑑定人依法應具結而未具結者，其證言或鑑定
      意見不得作為證據」，刑事訴訟法第158條之3定有明文。
      查被告甲○○、乙○○於檢察官偵訊時，就本案其他共同
      被告涉案情節部分，並未以證人之身分具結而為陳述，依
      刑事訴訟法上開規定，其等此部分供述自無證據能力。
（三）又按「除法律另有規定外，實施刑事訴訟程序之公務員因
      違背法定程序取得之證據，其有無證據能力之認定，應審
      酌人權保障及公共利益之均衡維護」，刑事訴訟法第158
      條之4定有明文。查本案被告丙○○、丁○○○及戊○○
      於檢察官偵訊時，就其他共同被告犯罪情節部分，均已轉
      換身分為證人而為陳述，檢察官並命渠等加以具結（偵查
      卷二第20頁至第22頁結文參照），雖其等就其他共同被告
      犯罪情節部分結證時，於有因其陳述致自己受刑事追訴或
      處罰之虞之情況下，檢察官並未依刑事訴訟法第186條第2
      項告知其等得依同法第181條之規定拒絕證言，致其等此
      部分供述成為違背法定程序取得之證據（最高法院97年度
      台上字第997號判決要旨參照），惟查，檢察官於該次偵
      訊中本係以被告身分傳喚其等到庭，且檢察官於偵訊前已
      依刑事訴訟法第95條之規定告知其等「得保持緘默，無須
      違背自己之意思而為陳述」等以被告身分應訊所享有之權
      利，再者，檢察官係於其等供述完成後始命其等具結，被
      告丙○○、丁○○○及戊○○等於偵訊過程中，並無從知
      悉其等之身分何時為被告、何時為證人，則於其等就其他
      共同被告犯罪情節部分為供述時，縱有因其陳述致自己受
      刑事追訴或處罰之虞，亦因其等已知悉以被告身分應訊得
      享有緘默權，尚不致產生強令其等必須據實陳述而剝奪其
      拒絕證言權之重大瑕疵，是檢察官雖未依刑事訴訟法第18
      6條第2項告知丙○○、丁○○○及戊○○得依同法第181
      條之規定拒絕證言，然本院認為對於其等權益之影響尚非
      重大，再者，其等此部分供述亦具有證明其他共同被告犯
      罪事實存否之必要性，經本院權衡其等人權保障及公共利
      益之結果，認此部分違背法定程序取得之證據仍有證據能
      力。辯護人辯稱：丙○○、戊○○以證人身分於檢察官偵
      訊時所為之供述並無證據能力云云，尚難憑取。
三、又按「除前3 條（即刑事訴訟法第159條之1至第159條之3）
    之情形外，下列文書亦得為證據：一除顯有不可信之情況外
    ，公務員職務上製作之紀錄文書、證明文書。二除顯有不可
    信之情況外，從事業務之人於業務上或通常業務過程所須製
    作之紀錄文書、證明文書。三除前2 款之情形外，其他於可
    信之特別情況下所製作之文書」，刑事訴訟法第159條之4亦
    定有明文。查被告乙○○與董志豪之通訊監察譯文，係偵辦
    本案之員警依據被告乙○○與董志豪之通話內容職務上所製
    作之紀錄文書，並經原審於95年10月11日逐字勘驗，是並無
    顯不可信之情況，依刑事訴訟法第159條之4第1款之規定，
    上開通訊監察譯文有證據能力。至本案所涉其餘審判外作成
    之文書證據，固亦均係被告以外之人於審判外之書面陳述而
    屬傳聞證據，惟經審酌其作成時之情況，均核與刑事訴訟法
    第159條之4之規定相符，復查無違背法定程序取得之情形，
    因認宜例外賦予其證據適格之地位而得為本案之證據。
貳、實體部分：
一、被告丙○○部分：
    訊據上訴人即被告丙○○就其自己涉案部分之事實於原審、
    本院審理時均坦承不諱，並有扣案如附表編號1.至6.所示之
    物，及臺北市政府警察局刑事警察大隊查獲走私運輸海洛因
    入境之勘查採證照片共8幀（偵查卷一第140至143頁；本院
    卷第157至160頁）足參，而扣案之白色粉末，經法務部調查
    局以化學呈色法、氣相層析質譜儀分析法檢驗結果，確均含
    有第一級毒品海洛因成分，其中(1)附表編號1.部分，合計淨
    重1957.81公克，純度81.09%，純質淨重1587.59公克；(2)附
    表編號2.部分，合計淨重1850.96公克，純度82.15%，純質
    淨重1520.56公克；(3)附表編號3.部分，合計淨重1247.80
    公克，純度81.64 %，純質淨重1018.70公克；(4)附表編號4.
    至6.部分，其外包裝袋總重分別為16.05公克、66.03公克、
    48.76公克，此有法務部調查局所出具95年5月3日調科壹字
    第02000789 9號、第000000000號、第000000000鑑定通知書
    3紙（偵查卷二第92至94頁）在卷可按，足認被告丙○○此
    部分自白確與事實相符，堪以採信。
二、被告甲○○部分：
（一）訊據上訴人即被告甲○○固不否認與丙○○、丁○○○、
      戊○○自越南走私運輸如附表編號1.2.3.所示之海洛因回
      臺灣等情，惟辯稱：伊不是本案之主導者，並未與董志豪
      計畫走私運毒，亦未要求丙○○帶丁○○○一起去越南，
      本案係由董志豪負責策劃，伊僅係受董志豪指使。海洛因
      是在返臺前一晚由「陳哥」與1位小弟帶到丙○○房間內
      分配，「陳哥」並指示其小弟海洛因要如何藏放才不會被
      查獲，並非伊將海洛因帶回飯店房間內分配；且伊是擔心
      被海關攔檢時會緊張，所以當場拒絕攜帶毒品，所以伊之
      行李中並未經搜出毒品，並非因為怕擔責任而將海洛因交
      予丁○○○夾帶入境云云。
（二）經查：
  １、被告甲○○上開與丙○○、戊○○、丁○○○自越南走私
      運輸如附表編號1.2.3.所示之海洛因回臺灣之自白，核與
      證人丙○○、戊○○、丁○○○之證述相符，復有扣案如
      附表編號1.至6.所示之物、卷附勘查採證照片8幀（偵查
      卷一第140至143頁；本院卷第157至160頁）及上開法務部
      調查局之鑑定通知書3紙（偵查卷二第92至94頁）在卷可
      按，足認被告甲○○此部分自白與事實相符，堪以採信。
  ２、至被告甲○○於原審審理中雖曾辯稱：當時董志豪跟「陳
      哥」是說要運珍貴之中藥材，每個人的代價是50萬，董志
      豪還恐嚇渠等不准說出去，如果渠等出事，會給安家費每
      個人100萬，每個月還會寄8000元到牢裡，並且幫忙請律
      師，到了越南，「陳哥」帶渠等出去吃飯，回到飯店「陳
      哥」把8盒咖啡禮盒拿到丙○○的房間才告知禮盒裡面裝
      的是海洛因，伊於出發之前並不知道要運送的是海洛因云
      云，惟若如被告甲○○所辯，董志豪跟「陳哥」係要被告
      甲○○等人至越南運送珍貴之中藥材回臺灣，然中藥材並
      非管制物品，且有高達50萬元之代價，被告甲○○何以不
      願意幫忙帶「中藥材」回臺灣？又如運輸回臺灣者僅係「
      中藥材」，何以需要給予每個人高達50萬元之代價？並且
      還表明如果渠等無法通關出事，會給被告甲○○等人每個
      人100萬之安家費，甚至恐有牢獄之災，更事先言明每個
      月會寄8000元到牢裡，並且幫忙委任律師替渠等辯護？此
      皆與運輸「中藥材」之常情不符，是被告甲○○上開所辯
      顯不足採。
  ３、關於94年10月間某日在錢櫃ＫＴＶ之包廂內，被告甲○○
      有提及要運毒之事，董志豪並與甲○○、丙○○、戊○○
      商妥以每人50萬元之報酬作為運輸海洛因入境之對價，此
      業據證人丙○○（原審卷第127頁、第191至192頁）、戊○○（原審卷第133頁、第185頁）於原審審理時供證明確
      ，並於本院審理時結證：甲○○在越南飯店房間內有說咖
      啡禮盒內有毒品云云（本院卷第233頁）。至於在ＫＴＶ
      包廂內，席間究竟係何人提出運送毒品之代價50萬？是否
      由被告甲○○所提出？雖證人丙○○或戊○○所述時為「
      董志豪」（原審卷第133、151、185、191頁），時為「甲○○」（原審卷第128頁），或「董志豪」及「甲○○」
      （原審卷第131頁）；惟被告甲○○既與董志豪就本件犯
      行具有犯意聯絡及行為分擔，且即使當時係由董志豪提及
      50 萬元代價之情節，被告甲○○亦在現場，則不論被告
      甲○○有無親口說出50萬元之運毒代價，其就共犯董志豪
      之行為亦應同負其責，附此敘明。
  ４、被告甲○○雖否認係其將毒品帶回飯店並分配予戊○○、
      丙○○及丁○○○，惟證人戊○○於檢察官偵訊及原審審
      理時證稱：95年2月28日出發當天，其等4人一起坐計程車
      到機場，在計程車上，甲○○也有提到到越南要運海洛因
      的事情，但是怕被計程車司機聽到，所以沒有講的很仔細
      。到了越南後，有不認識的成年男子來接機，前3天其等
      在市區內逛逛，回臺灣的前一天，甲○○出去接洽將海洛
      因拿回飯店，其等3人就在飯店等，等甲○○帶著用咖啡
      禮盒包裝好的海洛因回飯店，4人就在伊與甲○○的房間
      內打包行李，伊與丙○○的行李每人裝3盒咖啡禮盒，丁○○○的行李則裝2盒咖啡禮盒，這個數量是甲○○分配
      的，也是甲○○幫忙裝到行李箱內等語（見偵查卷二第11
      、12頁；原審卷第135、150、152至153、186、188頁），
      核與證人丙○○於檢察官偵訊及原審審理時證稱：95年2
      月28日出發到越南，到了越南後，回臺灣的前一天，甲○○從外面拿裝了海洛因之咖啡禮盒8盒回飯店，並且在他
      的房間內，甲○○將咖啡禮盒裝到伊、戊○○、丁○○○
      之行李箱內，丁○○○所用之粉紅色行李箱也是甲○○的
      ，甲○○叫丁○○○幫她託運行李等語（見偵查卷二第4
      、5 頁；原審卷第148頁），及證人丁○○○於檢察官偵
      訊時證稱：伊託運的行李箱是甲○○幫忙打包，甲○○有
      答應要給50萬，至於毒品是何時由何人交給甲○○伊不知
      道，其等是在飯店甲○○的房間打包行李等語（偵查卷二
      第6至8頁）相符。是被告甲○○上開辯解，委無可採。
  ５、另證人丙○○雖於95年10月13日原審審理時證稱：在越南
      期間係「陳哥」及另一名男子將咖啡禮盒拿到其與丁○○○之房間內分配云云（原審卷第193至194頁）；惟證人丙○○於檢察官偵訊時證稱：在越南期間是何人將咖啡禮盒
      拿給甲○○，伊不在場，所以不清楚等語（偵查卷二第5
      頁），復於95年9月29日原審審理時證稱：在飯店整理咖
      啡禮盒至行李箱時，現場只有其等4人，沒有其他人，行
      李是甲○○幫忙整理的等語（原審卷第148頁），且丙○○於原審95年10月25日即具狀表示95年10月13日所為之證
      述係因被告甲○○在囚車上要求其不要說出實情等語（原
      審卷第219至220頁），並參酌證人丁○○○於檢察官偵訊
      時證稱：在越南期間，甲○○何時向何人拿到毒品，因其
      不在場，所以不清楚（見偵查卷二第8頁），及證人戊○○於檢察官偵訊及原審審理時均證稱：甲○○向何人拿咖
      啡禮盒，伊不在場，他回飯店時，就帶回咖啡禮盒（偵查
      卷二第12頁；原審卷第188頁）等語，足認在越南期間，
      應是被告甲○○單獨外出接洽，回飯店後，丙○○、丁○○○拉著行李箱到被告甲○○、戊○○之房間集合，且由
      被告甲○○將其粉紅色之行李箱借予被告丁○○○打包行
      李及裝入內含海洛因之咖啡禮盒，並在被告甲○○及戊○○同住之飯店房間內，由被告甲○○統一加以分配打包行
      李等情甚明。至於在越南期間，與被告甲○○接洽之人是
      否為「陳哥」，依卷內證據尚無法認定，蓋因除被告甲○○外，其餘被告根本不知悉被告甲○○對外接洽之情形，
      是被告甲○○辯稱：其與戊○○、丙○○、「陳哥」一同
      外出用餐，再一起將海洛因取回，並且在丙○○之房間內
      由「陳哥」分配、打包云云，顯不足採。至於在錢櫃ＫＴ
      Ｖ包廂內，「陳哥」是否在場，因證人丙○○及戊○○於
      原審審理時均證稱：並不認識「陳哥」，亦無印象「陳哥
      」亦在包廂內等語（原審卷第130、185、191頁），此外
      並無其他證據認定被告甲○○所述當時「陳哥」在場為真
      實，是尚難認定「陳哥」亦屬本件之共犯，併予敘明。
  ６、又被告甲○○雖另否認有要求丙○○帶丁○○○一起前往
      越南，且辯稱：伊是擔心被海關攔檢時會緊張，所以未帶
      毒品，並非因為怕擔責任而將海洛因交予丁○○○夾帶入
      境云云。惟證人丙○○業於檢察官偵訊時證稱：丁○○○
      是其女友，原本她感冒，其等不想參加運毒，但被告甲○○半強迫要其等一同前往越南，否則要賠錢，並以要將其
      與丁○○○之關係告知其另一位女友等語脅迫其等參加（
      偵查卷第3頁），復參諸被告甲○○尚且將其粉紅色行李
      箱交由丁○○○託運，並分配2盒夾藏海洛因之咖啡禮盒
      裝入該行李箱內之情節，堪認被告甲○○於行前即已預見
      其係擔任領隊而不便攜帶毒品，且為避免將過多夾藏海洛
      因之咖啡禮盒集中放置而引起注意，遂要求丙○○找丁○○○同行，俾便將部分數量之海洛因交由丁○○○夾帶闖
      關，以降低其等被查獲之風險。是被告甲○○此部分所辯
      ，亦無足採。
  ７、依被告甲○○及證人戊○○、丙○○所述，渠等於94年10
      月間董志豪在錢櫃ＫＴＶ包廂商討本件運毒計劃時，每人
      可獲得之代價為50萬元，是被告甲○○所獲得之代價並未
      多於其他被告，而本件扣案之第一級毒品海洛因數量非寡
      ，若順利運輸回國並販出，其不法利益必定十分鉅大，倘
      被告甲○○係與董志豪共同居於本件運毒之主導地位，其
      所獲得之代價應不只區區50萬元，是被告甲○○雖自承：
      此次至越南之護照、機票等事之處理，是董志豪叫伊處理
      ，且董志豪拿到越南之旅費給伊，董志豪叫伊帶毒品，伊
      本來不敢帶，他叫伊坐遊覽車直接送到他屏東的家等語（
      原審卷第115、116、120頁），又行前準備（包括代辦護
      照、機票等事）亦係由被告甲○○負責打理，且其要求丙○○帶丁○○○同行，與戊○○共赴越南依約執行運毒計
      劃，及在越南期間，由其獨自外出接洽毒梟將以咖啡禮盒
      包裝之海洛因帶回飯店，並負責分配每個行李箱裝多少咖
      啡禮盒之數量，然此至多僅能認定被告甲○○參與本件運
      毒犯行之程度較深，尚難僅以此即認定被告甲○○與董志
      豪係共同計畫本件運毒犯行而居於主導之地位，是被告甲○○辯稱其並非主謀云云，尚非無據。
  ８、至被告甲○○於本院前審聲請將被告丙○○、丁○○○、
      戊○○轉為證人進行詰問乙節，因丙○○、丁○○○、戊○○等於偵查中及原審審理中均曾以證人身分結證，且被
      告甲○○上開犯行已臻明確，是本院認並無再將丙○○、
      丁○○○、戊○○轉為證人進行詰問之必要，併予敘明。
三、被告丁○○○部分：
（一）訊據被告丁○○○固不否認於95年2月28日曾與被告甲○○、丙○○、戊○○共赴越南，且為警查獲時，自其所託
      運之粉紅色行李箱內扣得如附表所示之海洛因，惟矢口否
      認走私運輸第一級毒品之犯行，辯稱：伊自始至終均不知
      到越南係為走私運輸海洛因回臺，甲○○在分配每人夾帶
      之數量並為其等打包行李時，伊正在床上睡覺，不知其過
      程，直到被海關員警攔下檢查始知發生何事云云。
（二）經查：
  １、被告丁○○○為何涉入此案？其原因為被告甲○○明知海
      洛因數量較多，又其係擔任領隊不便攜帶毒品，且為避免
      將過多夾藏海洛因之咖啡禮盒集中放置而引起注意，乃以
      要透漏丙○○尚有另一女友之事威脅丙○○須找被告丁○○○同行，俾便將部分數量之海洛因交由丁○○○夾帶闖
      關，以降低其等被查獲之風險，此觀證人丙○○於檢察官
      偵訊時證稱：「原本丁○○○感冒，我們並不想參加他們
      運毒的行為，但甲○○半強迫性地一直要我們參加，她表
      示護照都辦好了，如果不去要賠錢；而且因為我有另一個
      女朋友，甲○○還以要告訴她說我跟丁○○○的關係來脅
      迫我，所以我才參加的」等語（偵查卷二第3頁），復參
      諸甲○○尚且將其粉紅色行李箱交由丁○○○託運，並分
      配2盒夾藏海洛因之咖啡禮盒裝入該行李箱內之情節自明
      。
  ２、被告丁○○○自臺灣出發時尚不知該趟越南之行主要係為
      走私運輸海洛因回臺，其理由如下：
      證人丙○○於原審審理時證稱：「94年10月我上臺北，去
      錢櫃唱歌，當時有董志豪、甲○○、戊○○、我，沒有其
      他的人。當時就問我們要不要去運毒，是甲○○問的」（
      原審卷第127頁、第148頁），於本院審理時證稱：因為其
      要出國時並沒有向丁○○○說是要去運毒品，所以她不知
      情（本院卷第178頁）；而證人甲○○亦於原審審理時證
      稱：「94年9、10月，董志豪找我們出來唱歌，那時有丙○○、戊○○、董志豪、陳哥。唱歌的時候，叫我們去越
      南帶毒品回來」、「董志豪叫我們3個人去，我、戊○○
      、丙○○」、「（當初要去運毒的時候有無把丁○○○列
      入？）沒有，只有我、戊○○、丙○○」等語（原審卷第
      115、116、139頁），足認被告丁○○○出發前並未一同
      參與討論及表達意願。參以證人戊○○於原審審理時證稱
      ：94年間在錢櫃ＫＴＶ唱歌時，並沒有見過丁○○○，也
      不認識丁○○○，95年2月28日出發當天，在計程車上，
      甲○○有提到到越南的目的，但沒有講的很仔細等語（原
      審卷第133、149、150、153頁），是被告丁○○○在計程
      車上是否知悉，已非無疑；此外，依卷內證據顯示，並無
      他人在出發前及出發當時向被告丁○○○告知將至越南運
      輸毒品，綜上等情，應認被告丁○○○直到出發當日，仍
      不知該趟越南之行另有走私運輸海洛因回臺之目的。
  ３、被告丁○○○於越南之飯店內，甲○○為其等打包行李時
      ，已知悉甲○○交由其託運之粉紅色行李箱內裝有夾藏海
      洛因之咖啡禮盒，而仍同意夾帶入關，其理由如下：
      證人戊○○於原審審理時證稱：離開臺灣的最後一天，甲○○說等一下會有咖啡禮盒，裡面裝有毒品，丙○○跟丁○○○都有聽到，後來甲○○就自行到外面將用咖啡禮盒
      包裝的海洛因帶回飯店，在伊跟甲○○的房間分配，當時
      伊、丙○○、丁○○○都在旁邊看，在打包行李時，大家
      都知道裡面就是海洛因等語（原審卷第150、151、188、
      189、190頁）伊於本院審理時亦證稱：分配毒品時，丁○○○也在房間內云云（本院卷第233頁正面）；參以：(1)
      被告丁○○○於檢察官偵訊時供稱：甲○○在越南飯店他
      的房間內，將毒品放到行李箱內。他自己的行李箱叫伊幫
      他託運，他自己只帶1個手提袋、伊的衣物在去的時候是
      跟丙○○放在一起，回來時甲○○之衣物有些是放在伊所
      託運被查獲的行李箱內等語（偵查卷二第6頁至第7頁），
      復於原審審理時自承：分配咖啡禮盒時，其等4人都到甲○○的房間集合，伊與丙○○把行李帶到甲○○之房間等
      語（原審卷第182頁）；(2)證人丙○○於原審審理時證稱
      ：因為其行李箱裝不下，就放2個咖啡禮盒至丁○○○之
      行李箱，伊跟丁○○○說叫他幫忙帶2盒咖啡禮盒等語（
      原審卷第148頁），足認在甲○○房間內打包行李時，被
      告丁○○○已知悉以咖啡禮盒包裝之內容物係海洛因，否
      則個人行李獨自打包即可，何以需大費周章將其與丙○○
      之行李箱先拖至甲○○之房間，再由甲○○為其等統一打
      包？且被告丁○○○之隨身衣物本來係與丙○○共同使用
      一行李箱，自己並未攜帶行李箱，為何回程時甲○○要將
      其粉紅色之行李箱交由被告丁○○○託運，且裡面所放物
      品為甲○○自己之部分衣物及夾藏海洛因之咖啡禮盒？此
      均足以證明甲○○為帶隊之人，其擔心東窗事發將難脫刑
      責，因此不願意將海洛因藏放於其之行李中，其將其所有
      之粉紅色之行李箱交由被告丁○○○託運之目的，僅為至
      機場時，被告丁○○○須以其名義託運由甲○○所交付之
      粉紅色行李箱，藉此規避遭盤檢漏餡之風險而已甚明。且
      如證人戊○○所述，甲○○在其房間內打包行李時，大家
      都心知肚明，參以證人丙○○亦有當場告知將裝2盒咖啡
      禮盒至被告丁○○○所負責託運之行李箱內，已如前述，
      以被告丁○○○與丙○○為「蕾絲邊」（lesbian）情侶
      之親密交情，被告丙○○為「T」（「TOM」之簡稱，意謂
      扮演「男生」），被告丁○○○為「婆」（意謂扮演「女
      生」），而甲○○為「蕾絲邊」之「T」（本院卷第98頁
      正面、反面），依據常情觀之，若非其等彼此間已有共同
      運輸毒品海洛因入境回台之犯意聯絡與行為分擔，否則扮
      演「T」之被告丙○○豈會容忍扮演其「婆」之被告丁○○○任意攜帶扮演「蕾絲邊」中「T」角色之被告甲○○
      之行李，而不醋勁大發？況被告陳王玟華亦自承：該粉紅
      色行李箱由甲○○打包後，回程由越南之飯店前往機場時
      ，皆由其自己負責提領、確認，並以其自己之名義託運，
      若非已由甲○○完成任務分配，何以被告丁○○○要將他
      人之行李箱以自己名義託運？參諸「蕾絲邊」女同志間彼
      此間愛恨情仇之微妙心理關係，益證被告丁○○○在越南
      之飯店內，由甲○○打包行李時，其已知甲○○有將2 盒
      夾藏海洛因之咖啡禮盒裝入行李箱內，再交由其負責託運
      ，且丙○○亦容任同意被告丁○○○為之；凡此被告丁○○○上開辯稱：直到海關員警查獲時，始知行李箱內放有
      夾藏海洛因之咖啡禮盒云云，顯不可採。
  ４、至被告丁○○○到達越南後，為何同意甲○○要求其託運
      海洛因？其理由如下：
      被告丁○○○之簽證、護照係由甲○○所代辦，且其旅費
      亦係由甲○○所支出，此業據被告丁○○○於檢察官偵訊
      時供承不諱（偵查卷二第7頁），並據證人丙○○於檢察
      官偵訊及原審審理時證述明確（偵查卷二第5頁；原審卷
      第128、147、148頁）。而此旅費之負擔係由證人丙○○
      與甲○○於出發前即已言妥，證人丙○○亦同意甲○○之
      要求而邀被告丁○○○同行，被告丁○○○此趟越南之行
      ，若非與證人丙○○、戊○○同負有相同之「任務」，何
      以甲○○要幫其支付旅費？而對於被告丁○○○而言，在
      出發前主觀上僅認為係與證人丙○○同至越南旅遊，已如
      前述，迄回臺灣之前一天，甲○○要求大家將行李拖至其
      房間打包時，被告丁○○○始知必須以其名義幫甲○○託
      運裝有海洛因之行李，然被告丁○○○基於其與丙○○為
      「蕾絲邊」之情侶關係，而丙○○既已答應甲○○，若其
      不同意，勢必須將5盒裝有海洛因之咖啡禮盒均放至丙○○之行李箱內，將會增加丙○○遭查獲之危險，其已無法
      置身事外；況被告丁○○○於檢察官偵訊時亦自承：甲○○答應給其50萬元，其拿到後要存起來等語（偵查卷二第
      6 頁、第8頁），其乃同意為之。是被告丁○○○先於檢
      察官偵訊時辯稱：其在回程之飛機上始被告知咖啡禮盒內
      裝有海洛因（偵查卷二第6頁），或嗣改稱直到海關員警
      查獲時，始知行李箱內放有夾藏海洛因之咖啡禮盒云云，
      均無足採。
  ５、證人丙○○雖迭於原審、本院審理中證稱：被告丁○○○
      係在不知情之情況下運毒云云（原審卷第128、194頁；本
      院上重訴字卷第217頁；本院卷第178頁）。惟查，關於返
      臺前甲○○在其房間內分配每人夾帶裝有海洛因之咖啡禮
      盒數量並為其等打包行李時，被告丁○○○在做何事，證
      人丙○○先證稱：甲○○在打包時，被告丁○○○與伊在
      旁邊玩耍（原審卷第148頁）；嗣又改稱：被告丁○○○
      當時在睡覺云云（原審卷第193頁；本院卷第179頁），所
      述並不一致，參諸證人戊○○於原審審理時明確證稱：離
      開臺灣的最後一天，甲○○說等一下會有咖啡禮盒，裡面
      裝有毒品，丙○○跟丁○○○都有聽到，後來甲○○就自
      行到外面將用咖啡禮盒包裝的海洛因帶回飯店，在伊跟甲○○的房間分配，當時伊、丙○○、丁○○○都在旁邊看
      ，在打包行李時，大家都知道裡面就是海洛因等語（原審
      卷第150、151、188、189、190頁），即被告丁○○○於
      原審審理時亦自承：「（妳當時有無問咖啡盒是何物？）
      看起來就像是咖啡盒，所以沒有問。（當時有無質疑咖啡
      盒裡面的東西？）一看就知道是咖啡了」（原審卷第176
      頁）、「（為何妳跟丙○○的行李要由甲○○幫忙整理？
      ）我不知道，我問丙○○，她叫我不要多問。（在分裝咖
      啡禮盒的時候，為何要到甲○○的房間？）我不知道，是
      丙○○叫我去的」等語（原審卷第183頁），足見被告丁○○○對於將行李拖至甲○○房間係要由甲○○分裝咖啡
      禮盒乙節顯然知情，且其當時確有目睹咖啡禮盒甚明，益
      徵證人丙○○所證：甲○○在打包時，被告丁○○○與伊
      在旁邊玩耍乙節（原審卷第148頁）確與事實相符，而其
      所稱被告丁○○○當時在睡覺云云，委無足採。再者，被
      告丁○○○於越南之飯店內，甲○○為其等打包行李時，
      已知悉甲○○交由其託運之粉紅色行李箱內裝有夾藏海洛
      因之咖啡禮盒，而仍同意夾帶入關等情，業如前述；而證
      人丙○○與被告丁○○○係「蕾絲邊」之情侶關係，被告
      丙○○為「T」（「TOM」之簡稱，意謂扮演「男生」），
      丁○○○為「婆」（意謂扮演「女生」）（見本院卷第99
      頁反面），其等本無意參與運毒，被告丙○○係因受甲○○之誘使始帶其「婆」被告丁○○○同行，彰彰甚明。既
      被告丙○○與被告丁○○○間具有情侶之親密關係，且被
      告丁○○○出國前本不知運輸毒品回台之事，洵因擔任帶
      隊之被告甲○○擔心東窗事發將難脫刑責，因此不願意將
      海洛因藏放於其之行李中，乃轉而要求被告丙○○，必須
      帶同其「婆」被告丁○○○同行，俾便將部分數量之海洛
      因交由被告丁○○○夾帶闖關，以降低其等被查獲之風險
      ，詳如前述，即此被告丙○○基於對其「婆」被告丁○○○之愛憐，以及有感被告丁○○○涉入本案漩渦乃因其而
      起，因此亟欲幫被告丁○○○脫罪，不難想像。由此亦堪
      認證人丙○○所證：被告丁○○○係在不知情之情況下運
      毒云云，顯係基於「T」之角色迴護其「婆」被告丁○○○之詞，自無足採。
  ６、又被告丁○○○迭於原審及本院審理中辯稱：其於檢察官
      偵訊時之供述，係戊○○、丙○○於候訊時，要求伊配合
      為不利於己之陳述云云（原審卷第149、180頁；本院上重
      訴字卷第71、126至127頁；本院卷第99頁反面至100頁）
      。惟查，證人丙○○於本院審理中係證稱：「（等待檢察
      官訊問前有與其他人討論？）我告訴他們二人（即戊○○
      、丁○○○）我要認罪。（你如何告訴他們？）我與戊○○一被抓到時就要承認，我只告訴丁○○○說我要認罪」
      等語（本院卷第178頁反面），並未陳稱有要求被告丁○○○為不利於己之陳述，同案被告戊○○於本院審理期日
      證稱：已經忘記當時談話內容云云（本院卷第232頁反面
      ）；且查，丙○○、戊○○與被告丁○○○素無怨隙，亦
      從未發生爭執，此為被告丁○○○所自承（原審卷第181
      頁），復參以丙○○與被告丁○○○係「蕾絲邊」之情侶
      關係，其等本無意參與運毒，丙○○係因受甲○○脅迫始
      帶被告丁○○○同行，丙○○迭於原審及本院審理中為迴
      護被告丁○○○而供證：被告丁○○○係在不知情之情況
      下運毒等情（原審卷第128、194頁；本院上重訴字卷第
      217頁；本院卷第178頁），業如前述，足見丙○○、戊○○於檢察官偵查中候訊時，實無要求被告丁○○○亦須配
      合為不利於己陳述之動機；再者，被告丙○○既決定自白
      犯罪事實而迴護被告丁○○○，縱要與被告丁○○○串證
      ，亦係要求被告丁○○○為有利於己之辯解，其再附和被
      告丁○○○之說辭始符常情，豈有要求被告丁○○○亦配
      合其自白犯罪之理？是被告丁○○○此部分所辯，顯與經
      驗法則及論理法則相悖，委無足採。
  ７、另證人戊○○於原審審理中雖曾證稱：在臺灣出發時，於
      前往桃園中正國際機場之路上，甲○○在計程車上即有提
      到赴越南運毒乙情，也有告訴被告丙○○、丁○○○等語
      （原審卷第151頁）。惟證人戊○○嗣又表示當時因為車
      上尚有計程車司機，因此其與被告甲○○之交談聲音不大
      ，且沒有講的很清楚，因此不知被告丁○○○是否知情，
      且以現在之印象無法確定被告丁○○○是否知情等語（原
      審卷第152至153頁），因證人戊○○關於上開在計程車上
      有無談論至越南運輸海洛因之證述，其已不復記憶且無法
      臆測當時談話內容被告丁○○○是否知情，自無從以其上
      開證述資為被告丁○○○不利之認定。
  ８、又證人甲○○於原審審理時所證述關於被告丁○○○犯案
      情節之部分略為：被告丙○○係因為女朋友丁○○○發燒
      不放心留她一個人在臺灣，故帶她同行，被告丁○○○大
      部分時間都在飯店內睡覺，並不知情云云（原審卷第117
      、118、144至145頁）。惟經本院調查證據後，認證人甲○○上開就被告丁○○○是否知悉整個越南之行之前因後
      果乙節，除其所證被告丁○○○在出發前係不知情之狀況
      為可採外，其餘關於被告丁○○○為何亦一同前往越南，
      及在越南之飯店內，被告丁○○○已經目睹甲○○為其等
      打包裝有海洛因之咖啡禮盒而於斯時知悉等情，因與證人
      甲○○自身具有利害關係，且其就此部分所為之證述，亦
      分別與證人丙○○、戊○○所證情節不符，自不足資為被
      告丁○○○有利之認定。
  ９、被告丁○○○雖於警詢中供稱：毒品係在越南期間，一位
      叫「阿ＫＥＮ」的人在ＰＵＢ所委託帶貨，回國後在臺東
      交貨云云（偵查卷一第84頁），惟其在原審審理時已表示
      並無「阿ＫＥＮ」此人（原審卷第183頁），且其在警詢
      之供述亦與其他證人之證述不符，經本院調查證據後，認
      定其在警詢此部分之供述為不可採，附此敘明。
  １０、因被告丁○○○於檢察官偵訊時已自承：甲○○在越南飯
      店他的房間內，將毒品放到行李箱內。他自己的行李箱叫
      伊幫他託運，他自己只帶1個手提袋。伊的衣物在去的時
      候是跟丙○○放在一起，回來時甲○○之衣物有些是放在
      伊所託運被查獲的行李箱內等語明確（偵查卷二第6頁至
      第7頁），足認被告丁○○○於越南之飯店內，甲○○為
      其等打包行李時，已知悉甲○○交由其託運之粉紅色行李
      箱內裝有夾藏海洛因之咖啡禮盒，卻仍同意以其名義託運
      回國，業如前述，是被告丁○○○於本院前審審理時辯稱
      ：扣案之粉紅色行李箱雖係被告甲○○所有，但出國時即
      以其名義託運，故返台時再以其名義託運，實不足為奇云
      云，委無可採。另被告丁○○○於本院前審審理時辯稱：
      證人戊○○所述前後矛盾，不足採信云云。惟被告丁○○○於偵查中已自承甲○○在越南之飯店內有將毒品放到其
      行李箱內等情，已如前述，且證人丙○○於原審審理時亦
      證稱：其有跟丁○○○說叫他幫忙帶2盒咖啡禮盒等語（
      原審卷第148頁），足認在甲○○房間內打包行李時，被
      告丁○○○已知悉以咖啡禮盒包裝之內容物係海洛因，是
      證人戊○○之供述前後雖略有出入，然其所證甲○○自行
      到外面將用咖啡禮盒包裝的海洛因帶回飯店，在其與甲○○的房間分配，當時伊與丙○○、丁○○○都在旁邊看之
      情節，應與事實相符，自堪採信。
  、另被告丁○○○於本院前審審理時雖提出診斷證明書及醫
      師處方用藥箋為證，並辯稱：其因感冒發燒而就診，醫師
      開立服用後會產生昏睡現象之藥物（Dimetane），其至越
      南後仍持續服用，故於甲○○咖啡禮盒裝入行李箱時，其
      係躺在床上不知情云云。惟查，證人甲○○於越南飯店內
      將裝有海洛因毒品之咖啡禮盒放入行李箱時，被告丁○○○當時在場且親眼目睹，且證人丙○○曾明確告知被告丁○○○要幫忙帶2盒咖啡禮盒等情，業如前述，是被告丁○○○上開辯解，亦無可採；其所提出之診斷證明書及醫
      師處方用藥箋，實難證明其對走私運毒乙節毫無所悉，自
      不足資為其有利之認定。
  、至被告丁○○○於本院就上開診斷證明書及醫師處方用藥
      箋再行聲請調查，自無必要。又其於本院前審及本院聲請
      將共同被告甲○○、戊○○轉換為證人進行詰問，以證明
      (1)出國時扣案之粉紅色行李箱即以其名義託運；(2)於越南
      飯店房間打包行李時，其仍因感冒而在床上昏睡，不知咖
      啡禮盒中係毒品海洛因；(3)其於偵查中所言甲○○告知伊
      夾帶毒品成功之報酬50萬元，係戊○○、丙○○要求伊配
      合應訊所致。惟因上開待證事項，經本院審酌卷內其他證
      據後，均認與事實不符，業如前述，且經本院於審理時將
      共同被告丙○○轉換為證人就上開待證事項進行詰問，亦
      無法證明被告丁○○○所述各情確與事實相符，是本院認
      並無再將共同被告甲○○、戊○○轉為證人之必要，併予
      敘明。
四、被告乙○○部分：
（一）訊據被告乙○○矢口否認知悉被告甲○○等人係前往越南
      走私運輸毒品回臺，辯稱：伊與董志豪之前是男女朋友，
      但不知他們有商議走私運毒之事，董志豪沒有要伊去接機
      ，伊並未找過戊○○，亦未替他們叫計程車及搬運行李。
      伊當時是在美容院附近被拘提，如果要去接機，怎麼會在
      美容院？又伊跟董志豪在講電話時正在睡覺，意識不清楚
      云云。
（二）經查：
  １、證人戊○○於檢察官偵訊時證稱：這次到越南運輸毒品，
      伊都是透過乙○○與甲○○聯繫，伊聽甲○○及乙○○說
      過董志豪有出錢，他們說的很神秘，我想要問乙○○就叫
      伊不要問這麼多，乙○○一直找伊，所以伊才答應幫他們
      運毒，乙○○知道這次出國就是要走私運毒等語（偵查卷
      二第10頁、第13頁）；復於原審審理時證述：94年年底去
      ＫＴＶ唱歌，是乙○○通知伊去的，該次唱歌就有提到要
      運送毒品的事情，伊與董志豪都有告訴乙○○要去運毒的
      事情，所以乙○○知道這件事，伊也曾經在乙○○家聽到
      她跟董志豪以電話在談論這次運毒的事情，伊是透過乙○○而認識甲○○，所以甲○○是透過乙○○來聯絡伊，出
      國前一天，伊是住在乙○○家裡，出發當天乙○○也有下
      樓幫忙搬行李等語（原審卷第133、134、136、137、138
      頁）；另於本院審理時結稱：出國前一晚居住在被告乙○○家中，他家在台北市萬華區，為何要住在那裡？因為去
      機場比較近等語（本院卷第233頁正面、反面）。參以(1)
      證人甲○○於原審審理時證稱：董志豪透過乙○○聯絡伊
      ，說要將出國之旅費拿給伊，出發前一天，戊○○去乙○○家住，伊打電話給乙○○叫她叫戊○○起床等語（原審
      卷第115、121、122頁）；(2)證人丙○○於原審審理時證
      稱：95年2月28日出發當天，其等坐電梯時有遇到乙○○
      ，乙○○送其等上車等語（原審卷第127、130頁）；(3)被
      告乙○○自承：甲○○在出發前一天即95年2月27日晚上
      ，打電話給伊，請伊出發當日打電話到丙○○、丁○○○
      所投宿之晶華旅社叫他們起床等語（偵查卷一第53頁）；
      (4)證人丁○○○於原審審理時證稱：被告乙○○一直抱怨
      其被羈押，表示只要她能交保，就代為處理善後之100萬
      元等語（原審卷第244至245頁；被告丁○○○95年9月15
      日抗告狀）。則依上開證人之證述及被告乙○○之供述可
      知，被告乙○○明知甲○○等人將至越南走私運輸毒品，
      不止於甲○○等人出發前，居於幫助、聯絡事宜之要角，
      多次聯絡戊○○（包括到ＫＴＶ唱歌，商討運毒事宜、幫
      忙董志豪、甲○○聯絡戊○○，且戊○○出發前一天至其
      住家留宿），甚且出發當天幫忙搬運行李，目送甲○○等
      人出發等情至明。而被告乙○○於本案審理遭羈押期間仍
      表示可代為處理本案善後事宜，益證其所辯均不知情顯係
      卸責之詞；況被告乙○○於原審審理時曾改稱：運毒的事
      ，伊不是完全不知道，伊大概知道一點點等語（原審卷第
      75 、138頁），是被告乙○○上開所辯，顯不足採。至證
      人戊○○就被告乙○○是否經由戊○○告知而知悉走私運
      毒乙事，前後證述雖有不一，然其就被告乙○○確屬知情
      ，且居於幫助、聯絡事宜之要角等基本事實之陳述並無二
      致，自難認證人戊○○上開證言均不足採信，附此敘明。
  ２、證人邱晏昱於原審審理時證稱：95年3月2日伊北上臺北係
      為了跟乙○○拿欠款，伊當天跟董志豪通話是為了要跟董
      志豪問伊父親朋友之電話，當天伊有到乙○○家休息睡覺
      ，乙○○下午去洗頭，當天警察到乙○○家搜索，沒有搜
      到東西就把其二人帶走，伊根本不知道甲○○他們去越南
      運毒的事情等語（原審卷第123至125頁）。依證人邱晏昱
      之上開證述及其被拘提當時之狀況，其係在被告乙○○位
      於臺北市萬華區○○○路○段218巷12號309室內遭查獲，
      而被告乙○○係在臺北市萬華區○○○路○段與梧州街口
      遭拘提，若如起訴書所述，被告乙○○與邱晏昱當時係準
      備至桃園中正國際機場接機，何以被告甲○○等人於該日
      晚間10時30分許即已抵達桃園中正國際機場，而警方卻於
      該日晚間10時40分許，在距離桃園中正國際機場約有1小
      時車程之臺北市萬華區○○○路○段及梧州街口拘得被告
      乙○○？就時間上、車程上均顯不可能來得及前往接機，
      是依卷內證據無法認定起訴書關於此段被告乙○○配合邱
      晏昱至機場接機之行為，併予敘明。
  ３、至被告乙○○及董志豪雖於95年3月2日曾有電話通聯（見
      偵查卷一第126頁、第166頁部分），經原審於95年10月11
      日對該通訊監聽譯文逐字勘驗，其內容關於起訴書所載被
      告乙○○須配合邱晏昱接機部分，略為：「……阿……那
      個誰，朋友會去找你，阿找你時跟你交代什麼，你就照做
      就是了。……」等語（原審卷第166頁），依此段通訊監
      聽譯文，並審酌卷內證據，無法看出到底「朋友」係何人
      ？將要交代何事？被告乙○○要照做什麼事？是否就是要
      前往機場接機？此均難由此段通聯紀錄加以認定，雖被告
      乙○○辯稱：其在通聯當時正在睡眠中意識不清，然經原
      審勘驗結果其當時意識清楚，並無如其所辯之情況，惟此
      段被告乙○○與董志豪之通訊監聽譯文之內容，亦無法認
      定與被告甲○○等人運輸毒品具有關聯性，自無從為被告
      乙○○不利之認定。
  ４、被告乙○○於本院準備程序中請求調閱其行動電話門號00
      00000000號於共同被告甲○○等人95年2月28日出國前的
      通聯紀錄，惟查被告乙○○上開行動電話門號於95年2月
      28日以前並未經監聽，有卷附通訊監察書影本可稽（偵查
      卷一第164至165頁），且其與甲○○、董志豪等人本即熟
      識，且未必以該行動電話門號作為唯一之聯絡管道，亦未
      必以該門號為甲○○等人代叫計程車，是其上開門號於95
      年2月28日以前之通聯情形，自無從據以判斷其對走私運
      毒乙事是否知情，本院認並無調閱之必要。
五、綜上所述，本案被告甲○○、丙○○、丁○○○、乙○○所
    為之上開犯行，事證明確，應予依法論科。
六、查被告四人行為後，刑法業於95年7月1日修正施行。按行為
    後法律有變更者，適用行為時之法律，但行為後之法律有利
    於行為人者，適用最有利於行為人之法律，現行刑法第2條
    第1項訂有明文。此條規定係規範行為後法律變更所生新舊
    法律比較適用之準據法，本身尚無比較新舊法之問題，應一
    律適用裁判時之現行刑法第2條規定以決定適用之刑罰法律
    。又本次刑法修正之比較新舊法，應就罪刑有關之共犯、未
    遂犯、想像競合犯、牽連犯、連續犯、結合犯，以及累犯加
    重、自首減輕暨其他法定加減原因（如身分加減）與加減例
    等一切情形，綜其全部罪刑之結果而為比較（最高法院95年
    5月23日著有95年度第8次刑庭會議決議參照）。經查：
（一）修正前刑法第33條第5款原規定：「罰金：（銀元）1元以
      上」，復依罰金罰鍰提高標準條例第1條前段規定提高為
      10倍，折算新臺幣為30元；於本次修正後刑法第33條第5
      款規定：「罰金：新臺幣1千元以上，以百元計算之」，
      依修正前之法律規定，被告等所犯運輸第一級毒品罪及私
      運管制物品進口罪若併科罰金，其最低度為新臺幣30元；
      若依修正後之法律規定，其最低度為新臺幣1千元，是修
      正後之規定並非較有利於被告四人。
（二）修正前刑法第64條第2 項原規定：「死刑減輕者，為無期
      徒刑，或為15年以下12年以上有期徒刑」，而修正前刑法
      第65條第2項原規定：「無期徒刑減輕者，為7年以上有期
      徒刑」，於本次修正後刑法第64條第2 項規定：「死刑減
      輕者，為無期徒刑」，而修正後刑法第65條第2 項則規定
      ：「無期徒刑減輕者，為20年以下15年以上有期徒刑」，
      比較新、舊法適用結果，修正後分別將刑法第64條第2 項
      、第65條第2 項之死刑、無期徒刑減輕規定，由「為無期
      徒刑，或為15年以下12年以上有期徒刑」、「為7 年以上
      有期徒刑」，提高為「為無期徒刑」、「為20年以下15年
      以上有期徒刑」，是修正後之規定並非較有利於被告四人
      。
（三）綜上，揆諸前揭最高法院決議及修正後刑法第2條第1項之
      規定，綜合本件被告全部罪刑之結果而為比較，被告四人
      行為後修正施行之刑法並非較為有利，本件應適用被告四
      人行為時即修正前刑法之相關規定。
七、
（一）按海洛因係毒品危害防制條例第2條第2項第1款規定之第
      一級毒品，且屬行政院依懲治走私條例第2條第4項公告之
      「管制物品及其數額」甲項第4款所列之管制進出口物品
      。又懲治走私條例第2條第1項所謂私運管制物品進口，係
      指由國外或自大陸地區私運管制物品，進入臺灣地區而言
      ；另按運輸毒品罪祇以所運輸之毒品已實施運送為已足，
      並非以運扺目的地為完成犯罪之要件，換言之，區別該罪
      既遂、未遂之依據，應以已否起運為準，既已起運，構成
      該罪之輸送行為即已完成，不以達到目的地為既遂條件，
      最高法院92年台上字第3096號判決亦採相同見解。查被告
      甲○○、丙○○、丁○○○與戊○○自越南胡志明市私運
      、運輸毒品海洛因抵達我國桃園中正國際機場，雖於通關
      時，即為警查獲，但其四等既已搭機抵達桃園中正國際機
      場，並下機進入我國領域內（含上開行李），其等私運管
      制物品海洛因進口及運輸毒品海洛因之行為自均已完成。
      是核被告甲○○、丙○○、丁○○○所為，均係犯毒品危
      害防制條例第4條第1項之運輸第一級毒品罪及懲治走私條
      例第2條第1項之私運管制物品進口罪。被告等私運、運輸
      海洛因而持有海洛因之低度行為，分別為私運、運輸之高
      度行為所吸收，不另論罪。被告等所犯上開二罪，乃一行
      為觸犯數罪名之想像競合犯，應依刑法第55條之規定從一
      重之運輸第一級毒品罪處斷（按刑法第55條關於想像競合
      犯之規定，於本次刑法修正後增列第55條但書，乃法理之
      明文化，非法律之變更，並無有利或不利之情形，自不生
      新舊法比較之問題，應依一般法律適用原則，適用裁判時
      法，有最高法院95年度第21次刑事庭會議決議可資參照）
      。被告甲○○、丙○○、丁○○○等三人與戊○○、董志
      豪及如犯罪事實欄所載住於越南胡志明市之某姓名不詳之
      成年人就上開犯行，具有犯意聯絡及行為分擔，均為共同
      正犯（按刑法第28條之條文內容由「二人以上共同實施犯
      罪之行為者，皆為正犯」，修正為「二人以上共同實行犯
      罪之行為者，皆為正犯」，揆諸本條之修正理由係為釐清
      陰謀共同正犯、預備共同正犯、共謀共同正犯是否合乎本
      條規定之正犯要件，是經比較修正前、後之規定，修正後
      之規定對被告等並非較為有利，本件仍應適用被告等行為
      時即修正前刑法第28條之規定）。
（二）再按刑法上之幫助犯，係指以幫助之意思，對於正犯資以
      助力，而未參與實施犯罪之行為者而言，如就構成犯罪事
      實之一部，已參與實施即屬共同正犯（最高法院49年台上
      字第77號判例意旨參照）。查被告乙○○並未共同前往越
      南為走私、運輸海洛因之構成要件行為，但被告乙○○明
      知被告甲○○、丙○○、丁○○○與戊○○前往越南之目
      的係為運送海洛因回臺灣，仍基於幫助之意思，在出發前
      ，負責連絡戊○○關於出國之大小細節，並提供住處供戊○○住宿，且在出發當日幫忙渠等搬運行李之行為，為幫
      助他人犯罪之從犯，自得依刑法第30條第2項之規定，按
      正犯之刑減輕其刑（按刑法第30條之條文內容由「幫助他
      人犯罪者，為從犯。雖他人不知幫助之情者，亦同。從犯
      之處罰，得按正犯之刑減輕之」，修正為「幫助他人實行
      犯罪行為者，為幫助犯。雖他人不知幫助之情者，亦同。
      幫助犯之處罰，得按正犯之刑減輕之」，僅係文字修正，
      非法律之變更，自不生新舊法比較之問題，應依一般法律
      適用原則，適用現行刑法之規定）。檢察官起訴書認被告
      乙○○係犯毒品危害防制條例第4條第1項之運輸第一級毒
      品罪，尚有未合，原審亦當庭諭知檢察官、被告乙○○及
      其選任辯護人就此部分加以論告及辯論（幫助犯係從屬正
      犯而存在，依正犯之罪刑論處，無變更起訴法條問題），
      本院自得加以審理。
八、原審以被告甲○○、丙○○、丁○○○之犯行事證明確，予
    以論罪科刑，固非無見。惟查：（一）被告甲○○、丙○○
    與戊○○、董志豪係於94年10月間在錢櫃ＫＴＶ商討運毒計
    劃，業如前述，原判決於事實欄載明係於94年2月間，尚有
    未合。（二）被告甲○○就本件運毒犯行，應非居於主導之
    地位，僅係參與本件運毒犯行之程度較深，亦如前述，是原
    判決認定被告甲○○於94年2月間起，即與董志豪開始計畫
    自越南走私運輸海洛因來台牟取不法利益，而與董志豪共同
    居於主導之地位，亦有未洽。（三）原判決既認定被告乙○○係成立被告甲○○等人共同運輸毒品之幫助犯，其主文應
    記載為「乙○○幫助共同運輸第一級毒品…」，原判決主文
    僅記載「乙○○幫助運輸第一級毒品…」，不無違誤。（四
    ）本件夾藏海洛因之外包裝盒（咖啡禮盒）8個，亦係被告
    甲○○、丙○○、丁○○○與戊○○等供犯運輸第一級毒品
    罪所用之物，雖未扣案，仍應依毒品危害防制條例第19條第
    1項宣告沒收，並諭知如全部或一部不能沒收時，追徵其價
    額或以其財產抵償之（毒品危害防制條例第19條第1項係採
    相對義務沒收主義，法院無從依職權予以斟酌），原判決漏
    未為上開沒收、追徵或抵償之諭知，亦有未合。（五）按「
    所謂幫助犯係指就他人之犯罪加以助力，使其易於實施之積
    極的或消極的行為而言。其犯罪態樣與實施犯罪之正犯有異
    ，其所處罰者，乃其提供助力之行為本身，而非正犯實施犯
    罪之行為。因此幫助犯不適用責任共同之原則，對正犯所有
    供犯罪所用或因犯罪所得之物，勿庸併為沒收之宣告」，有
    最高法院88年度台上字第6234號判決要旨可資參照。原判決
    依毒品危害防制條例第18條第1項前段、第19條第1項之規定
    ，就被告乙○○部分諭知沒收銷燬本件扣案之第一級毒品海
    洛因（本判決附表編號1.2.3.所示），並諭知沒收本件扣案
    之海洛因外包裝袋（本判決附表編號4.5.6.所示），亦有違
    誤。檢察官上訴主張：1.被告乙○○應成立本件之共同正犯
    ，為無理由；2.原判決關於被告乙○○之主文記載有誤，則
    為有理由；被告甲○○上訴否認係本件犯行之主謀，為有理
    由；被告乙○○上訴否認犯行，為無理由；被告丙○○上訴
    主張原審量刑過重，為有理由（詳後述）；被告丁○○○上
    訴否認犯行，為無理由。因原判決關於被告甲○○、丙○○
    、丁○○○、乙○○部分有如上可議之處，且檢察官及被告
    等之部分上訴為有理由，自應由本院將原判決關於被告甲○○、丙○○、丁○○○、乙○○部分均撤銷改判。
九、按刑法第59條之酌量減輕其刑，必於犯罪之情狀，在客觀上
    足以引起一般同情，認為即予宣告法定低度刑期，猶嫌過重
    者，始有其適用（最高法院51年台上字第899號判例參照）
    。本院審酌被告甲○○、丙○○、丁○○○等人並無前科，
    素行尚稱端正，且(1)被告甲○○因誤交損友而圖小利方參與
    本件運毒犯行，其涉案程度雖較深，然並非本件運毒犯行之
    主導者；(2)被告丙○○雖於警詢時否認犯行，惟於原審審理
    時已完全坦承犯行，於本院審理時，面對檢察官及選任辯護
    人之詰問過程，均知無不言，且對於共同被告甲○○欲與其
    串證，亦向原審陳報，足認其深知悔悟，雖有迴護被告丁○○○之語，惟考量其與被告丁○○○為情侶關係，且丁○○○涉入此案係因其之牽連，乃人之常情，尚非犯後態度不佳
    ；(3)被告丁○○○事先並未一同討論運輸毒品，且於出發當
    時，並不知悉該趟越南之行之真正目的，至越南之飯店內，
    被告甲○○為其等打包行李時始知悉，惟其已無法置身事外
    ，乃同意夾帶入關；(4)被告乙○○雖明知被告甲○○、丙○○、丁○○○與戊○○係至越南運輸毒品，但其僅擔任從中
    聯絡之角色，於出發前夕，負責通知戊○○出發之各項細節
    ，並在出發前一晚，讓戊○○住宿家中，以防止戊○○忘記
    隔日行程，並於出發當日幫忙搬運行李予以協助，涉入情節
    非重；(5)又被告甲○○、丙○○、丁○○○、乙○○均非本
    案計劃運輸毒品之主導人物等一切情狀，倘對被告甲○○、
    丙○○、丁○○○、乙○○仍遽處以法定本刑之最低刑度即
    無期徒刑，未免情輕法重，且難謂符合罪刑相當性及比例原
    則，是其犯罪情狀相較於法定之重刑，尚堪憫恕，爰依刑法
    第59條之規定減輕其等之刑（按修正前刑法第59條原規定：
    「犯罪之情狀可憫恕者，得酌量減輕其刑」，於本次修正後
    則規定：「犯罪之情狀顯可憫恕，認科以最低度刑仍嫌過重
    者，得酌量減輕其刑」，上開條文修正前與修正後雖用語不
    同，但實質內涵則相同，對被告等而言並無所謂有利或不利
    之情形，應逕行適用修正後之規定）。爰審酌被告等人運輸
    或幫助運輸之海洛因數量鉅大，將可能嚴重危害國民身心健
    康，其等明知此為法所嚴禁，惟運輸海洛因入境後即被查獲
    ，尚未對社會大眾造成危害，被告甲○○、丙○○、丁○○○、乙○○等人並無前科，素行尚稱端正，且(1)被告甲○○
    因誤交損友而圖小利方參與本件運毒犯行，其涉案程度雖較
    深，然並非本件運毒犯行之主導者；(2)被告丙○○雖於警詢
    時否認犯行，惟於原審審理時已完全坦承犯行，於本院審理
    時，面對檢察官及選任辯護人之詰問過程，均知無不言，且
    對於共同被告甲○○欲與其串證，亦向原審陳報，足認其深
    知悔悟，雖有迴護被告丁○○○之語，惟考量其與被告丁○○○為情侶關係，且丁○○○涉入此案係因其之牽連，乃人
    之常情，尚非犯後態度不佳；(3)被告丁○○○事先並未一同
    討論運輸毒品，且於出發當時，並不知悉該趟越南之行之真
    正目的，至越南之飯店內，被告甲○○為其等打包行李時始
    知悉，惟其已無法置身事外，乃同意夾帶入關，(4)被告乙○○僅擔任從中聯絡之角色，負責通知戊○○出發之各項細節
    ，並在出發前一晚，讓戊○○住宿家中，以防止戊○○忘記
    隔日行程，並於出發當日幫忙搬運行李予以協助；又被告甲○○、丙○○、丁○○○、乙○○均非本案計劃運輸毒品之
    主導人物等一切情狀，倘對被告甲○○、丙○○、丁○○○
    仍遽處以法定本刑之最低刑度即無期徒刑，或對被告乙○○
    處以法定本刑之最低刑度即有期徒刑七年，均未免情輕法重
    ，且難謂符合罪刑相當性及比例原則，是其犯罪情狀相較於
    法定之重刑，尚堪憫恕，爰依刑法第59條之規定減輕其刑（
    按修正前刑法第59條原規定：「犯罪之情狀可憫恕者，得酌
    量減輕其刑」，於本次修正後則規定：「犯罪之情狀顯可憫
    恕，認科以最低度刑仍嫌過重者，得酌量減輕其刑」，上開
    條文修正前與修正後雖用語不同，但實質內涵則相同，對被
    告等而言並無所謂有利或不利之情形，應逕行適用修正後之
    規定），就被告甲○○、丙○○、丁○○○、乙○○各量處
    如主文第2項至第5項所示之刑。
十、沒收部分：
（一）扣案如附表編號1.2.3.所示之海洛因，為第一級毒品，業
      經鑑驗明確，有法務部調查局上開鑑定通知書在卷足參（
      偵查卷二第92頁至第94頁），不問屬於犯人與否，應依毒
      品危害防制條例第18條第1項前段規定，宣告沒收銷燬之
      。
（二）扣案如附表編號4.5.6.所示海洛因之外包裝袋8個，有防
      止海洛因裸露、逸出及潮濕之功用，並便於分裝、攜帶，
      係供被告甲○○、丙○○、丁○○○與戊○○等犯運輸第
      一級毒品罪所用之物，均應依毒品危害防制條例第19條第
      1項規定，併予宣告沒收。被告甲○○、丙○○、丁○○○與戊○○等所使用如附表編號7.所示夾藏上開海洛因之
      外包裝盒（咖啡禮盒），及其等所使用如附表編號8.9.10.
      所示之行李箱3只，均係供犯運輸第一級毒品罪所用之物
      ，雖未扣案，仍應依毒品危害防制條例第19條第1項宣告
      沒收，如全部或一部不能沒收時，追徵其價額或以被告甲○○、丙○○、丁○○○與戊○○之財產抵償之。
（三）本件雖併扣案乙○○所有之行動電話1具及被告丙○○所
      有之金融卡1張，惟上開物品僅為供被告乙○○、丙○○
      日常生活所需之用品，且被告乙○○、丙○○亦否認該等
      物品為供犯本件犯罪所用之物，因查無其他積極證據足資
      證明該等物品係被告乙○○、丙○○供本件犯罪所用之物
      ，亦非違禁物，自毋須諭知沒收，附此敘明。
（四）至於被告甲○○、丙○○、丁○○○搭機往返越南時之「
      臺北─胡志明市」來回機票、在越南期間之住宿費及零用
      金部分，僅係其等在越南期間日常食宿、旅遊之用，業已
      消費，亦非供運送毒品直接所用之物，自無庸宣告沒收之
      。
（五）董志豪雖答應被告甲○○、丙○○、丁○○○於完全運輸
      毒品回國後將給其等50萬元，惟因甲○○、丙○○、丁○○○運輸毒品入關之際即為警查獲，董志豪並未實際給予
      甲○○、丙○○、丁○○○50萬元之事實，業經被告丙○○、丁○○○於原審審理時供明在卷，是以被告甲○○、
      丙○○、丁○○○並無因運輸毒品而有所得甚明，故無沒
      收50萬元之問題。
（六）被告甲○○雖於警詢時自承曾匯款予被告丙○○7千元（
      偵查卷一第17頁），惟被告甲○○於原審審理時已表示上
      開款項於本案並無關係，係借予被告丙○○之生活費等語
      （原審卷第247頁），且依卷內證據無法證明與本案相關
      ，自難認係被告丙○○運輸毒品所得，亦無沒收7千元之
      問題，附此敘明。
參、據上論斷，應依刑事訴訟法第369條第1項前段、第364條、
    第299條第1項前段，毒品危害防制條例第4條第1項、第18條
    第1項前段、第19條第1項，懲治走私條例第2條第1項、第11
    條，刑法第2條第1項前段、第11條前段、第30條、第55條、
    第59條，95年7月1日修正施行前刑法第28條、第65條第2項
    ，判決如主文。
本案經檢察官周志榮到庭執行職務。
中    華    民    國    97    年    6    月    19    日
                  刑事第九庭審判長法  官  陳貽男
                                  法  官  許宗和
                                  法  官  周盈文
以上正本證明與原本無異。
如不服本判決，應於收受送達後十日內向本院提出上訴書狀，其
未敘述上訴之理由者並得於提起上訴後十日內向本院補提理由書
（均須按他造當事人之人數附繕本）。
                                  書記官  余姿慧
中    華    民    國    97    年    6    月    19    日
附錄：本案論罪科刑法條全文
毒品危害防制條例第四條
製造、運輸、販賣第一級毒品者，處死刑或無期徒刑；處無期徒
刑者，得併科新臺幣一千萬元以下罰金。
製造、運輸、販賣第二級毒品者，處無期徒刑或七年以上有期徒
刑，得併科新臺幣七百萬元以下罰金。
製造、運輸、販賣第三級毒品者，處五年以上有期徒刑，得併科
新臺幣五百萬元以下罰金。
製造、運輸、販賣第四級毒品者，處三年以上十年以下有期徒刑
，得併科新臺幣三百萬元以下罰金。
製造、運輸、販賣專供製造或施用毒品之器具者，處一年以上七
年以下有期徒刑，得併科新台幣一百萬元以下罰金。
前五項之未遂犯罰之。
附表：
┌──┬────────┬────────────┬───────────┐
│編號│  物 品 名 稱   │    數            量    │    備          註    │
├──┼────────┼────────────┼───────────┤
│ 1. │  海洛因        │共3 包（不含外包裝，合計│臺北地檢署95年度青保管│
│    │                │淨重1957.81 公克）      │字第212 號編號1       │
├──┼────────┼────────────┼───────────┤
│ 2. │  海洛因        │共3 包（不含外包裝，合計│      同  上          │
│    │                │淨重1850.96 公克）      │                      │
├──┼────────┼────────────┼───────────┤
│ 3. │  海洛因        │共2 包（不含外包裝，合計│      同  上          │
│    │                │淨重1247.80 公克）      │                      │
├──┼────────┼────────────┼───────────┤
│ 4. │編號1.所示海洛因│3 個（總重16.05 公克）  │      同  上          │
│    │之外包裝袋      │                        │                      │
├──┼────────┼────────────┼───────────┤
│ 5. │編號2.所示海洛因│3 個（總重66.03 公克）  │      同  上          │
│    │之外包裝袋      │                        │                      │
├──┼────────┼────────────┼───────────┤
│ 6. │編號3.所示海洛因│2 個（總重48.76 公克）  │      同  上          │
│    │之外包裝袋      │                        │                      │
├──┼────────┼────────────┼───────────┤
│ 7. │夾藏上開8 包海洛│        8   個          │      未扣案          │
│    │因之外包裝盒（咖│                        │                      │
│    │啡禮盒）        │                        │                      │
├──┼────────┼────────────┼───────────┤
│ 8. │被告戊○○運輸毒│        1   只          │      未扣案          │
│    │品使用之深藍色行│                        │                      │
│    │李箱            │                        │                      │
├──┼────────┼────────────┼───────────┤
│ 9. │被告丙○○運輸毒│        1   只          │      未扣案          │
│    │品使用之深藍色行│                        │                      │
│    │李箱            │                        │                      │
├──┼────────┼────────────┼───────────┤
│ 10. │被告甲○○借予被│        1   只          │      未扣案          │
│    │告丁○○○運輸毒│                        │                      │
│    │品使用之粉紅色行│                        │                      │
│    │李箱            │                        │                      │
└──┴────────┴────────────┴───────────┘


司法院資訊處製作；財團法人民間司法改革基金會備份。
